# 请教各位老师，专利费按照签合同、生产、销售数量支付报酬，怎么做账呢？

提问人：zhangyefan 时间：2019-12-23 10:35:57
支付条款：
A、本合同签字盖章后生效后 15 日内支付 10 万元。
B、使用该专利技术生产的第一台产品，支付 10 万元。
C、使用该专利技术的整套产品，每销售一台套，支付 20 万元，甲乙双方同意，上述费用每年结算一次，且该授权费用总计不超过 400 万元。
A、B、C 支付条款，资本化还是费用化呢？

回答人：chenyiwei
A 部分理论上应该资本化，前期受益期限为整个授权期；B、C 部分取决于使用该技术的产品的制造，应在支付时直接计入相应产品的生产成本，不资本化计入无形资产成本。